臺灣板橋地方法院刑事判決　　　　　　 100年度易字第1271號
公　訴　人　臺灣板橋地方法院檢察署檢察官
被　　　告　陳君興
上列被告因竊盜案件，經檢察官提起公訴（100 年度偵字第5262
號），本院依簡式審判程序判決如下：
    主  文
陳君興竊盜，累犯，處有期徒刑伍月，如易科罰金，以新臺幣壹
仟元折算壹日。
    事  實
一、陳君興前於民國92年間，因妨害性自主案件，經本院以93年
    度少連訴緝字第8 號判處有期徒刑7 月確定；復於93年間，
    因竊盜案件，經本院以93年度易緝字第204 號判處有期徒刑
    10月確定，上開2 罪嗣經本院以94年度聲字第1457號裁定應
    執行有期徒刑1 年4 月確定，於95年3 月13日縮刑期滿執行
    完畢。又於95年間，因施用毒品案件，經臺灣高等法院以95
    年度上易字第2144號判處有期徒刑10月確定；再於95年間，
    因施用毒品案件，經本院以96年度簡字第1770號判處有期徒
    刑5 月確定，上開2 罪嗣因符合中華民國九十六年罪犯減刑
    條例規定，經本院以96年度聲減字第4455號裁定均予減刑，
    並定應執行刑為有期徒刑7 月確定；又於96年間，因贓物案
    件，經本院以96年度簡字第7142號判處有期徒刑4 月，減為
    有期徒刑2 月確定，上開3 罪嗣經本院以98年度聲字第1590
    號裁定應執行有期徒刑8 月確定。再於96年間，因竊盜案件
    ，經本院以96年度易字第1482號判處有期徒刑8 月確定；又
    於96年間，因贓物案件，經本院以96年度簡字第7260號判處
    有期徒刑6 月，減為有期徒刑3 月確定；再於96年間，因竊
    盜案件，經本院以96年度易字第2928號判處有期徒刑4 月確
    定；又於96年間，因施用毒品案件，經本院以96年度簡字第
    5918號判處有期徒刑6 月確定；再於96年間，因竊盜案件，
    經臺灣桃園地方法院以97年度審易字第3 號判處有期徒刑1
    年確定，上開5 罪嗣經臺灣桃園地方法院以97年度聲字第41
    84號裁定應執行有期徒刑2 年6 月確定，經與上開應執行有
    期徒刑8 月部分接續執行，於99年5 月20日縮刑期滿執行完
    畢（以上犯罪於本案均構成累犯）。詎其猶不知悔改，復基
    於意圖為自己不法所有之竊盜犯意，於99年10月20日12時30
    分許，在張峻豪位於臺北縣板橋市（現改制為新北市板橋區
    ○○○路253 巷57之4 號6 樓之租屋處前，見房屋大門疏未
    上鎖，進入屋內（所涉侵入住宅部分未據告訴）徒手竊取張
    峻豪所有之ACER筆記型電腦1 台、CANON G12 類單眼相機1
    台、SAMSUNG 及SONY錄音筆各1 支、NOKIA 手機2 支、隨身
    硬碟1 台、翻譯機1 台、滑鼠1 個（價值共約新臺幣68,000
    元），得手後旋即逃離現場。嗣於同日17時40分許，張峻豪
    返回上址租屋處發現失竊而報警處理，經警調閱監視器畫面
    ，始循線查獲上情。
二、案經新北市政府警察局板橋分局移送臺灣板橋地方法院檢察
    署檢察官偵查起訴。
    理  由
一、本院於準備程序進行中，被告陳君興就被訴事實為有罪之陳
    述，經告知被告簡式審判程序之旨，並聽取公訴人及被告之
    意見後，裁定進行簡式審判程序。
二、前揭事實，為被告在本院審理時坦承不諱，並據證人即被害
    人張峻豪於警詢時指述甚明。此外，復有卷附之監視錄影器
    翻拍照片10張、查獲照片2 張可資佐證。足認被告之自白與
    事實相符。從而，本件事證明確，被告前開犯行堪以認定，
    應予依法論科。
三、查被告行為後，刑法第321 條規定業於100 年1 月26日修正
    公布，並自同年月28日起生效施行。修正前該條第1 項第1
    款原規定「『於夜間』侵入住宅或有人住居之建築物、船艦
    或隱匿其內而犯之者」，始構成該款之加重竊盜罪，亦即上
    開侵入竊盜行為若非「於夜間」所為，僅屬刑法第320 條第
    1 項之普通竊盜罪，然修正後該條款則刪除『於夜間』之文
    字，故於包括日間在內之任何時刻侵入住宅或有人住居之建
    築物、船艦或隱匿其內而竊盜者，均核屬該款所稱之加重竊
    盜罪。是被告於日間侵入被害人張峻豪住處竊盜之行為，於
    上開刑法規定修正前，係屬刑法第320 條第1 項之普通竊盜
    罪，法定刑僅為「五年以下有期徒刑、拘役或五百元以下罰
    金」；然於上開刑法規定修正後，則屬刑法第321 條第1 項
    第1 款之加重竊盜罪，法定刑則為「六月以上五年以下有期
    徒刑，得併科新臺幣十萬元以下罰金」。經比較新舊法結果
    ，修正後刑法第321 條之規定並未較有利於被告，爰依刑法
    第2 條第1 項前段規定，適用刑法第320 條第1 項之規定。
四、核被告所為，係犯刑法第320 條第1 項之竊盜罪。又查，被
    告前曾受有如事實欄第一項所載之犯罪科刑及執行情形，有
    臺灣高等法院被告前案紀錄表1 份在卷可憑，其於受有期徒
    刑之執行完畢後，5 年以內故意再犯本件有期徒刑以上之罪
    ，為累犯，應依刑法第47條第1 項之規定加重其刑。爰審酌
    被告前已有多次竊盜犯行，此有臺灣高等法院被告前案紀錄
    表附卷可稽，其素行不佳，猶不知悔改，復犯本件竊盜犯行
    ，惡性非輕，且正值壯年，不思以正當途徑賺取財物，竟恣
    意竊取他人之物，缺乏對他人財產權應予尊重之觀念，兼衡
    其智識程度、生活狀況、犯罪之手段、動機、目的、所竊得
    財物之價值及犯後坦承犯行，態度尚稱良好等一切情狀，量
    處如主文所示之刑，並諭知易科罰金之折算標準，以示懲儆
    。
據上論斷，應依刑事訴訟法第273 條之1 第1 項、第299 條第1
項前段，刑法第2 條第1 項前段、第320 條第1 項、第47條第1
項、第41條第1 項前段，刑法施行法第1 條之1 第1 項、第2 項
前段，判決如主文。
本案經檢察官李超偉到庭執行職務。
中    華    民    國    100     年    8   月    19    日
                      刑事第一庭  法  官  陳正偉
上列正本證明與原本無異。
如不服本判決，應於判決送達後10日內敘明上訴理由，向本院提
出上訴狀 (應附繕本) ，上訴於臺灣高等法院。其未敘述上訴理
由者，應於上訴期間屆滿後20日內向本院補提理由書「切勿逕送
上級法院」。
                                  書記官  許慧禎
中    華    民    國    100     年    8   月    19    日
附錄本案論罪科刑法條全文：
刑法第320 條
（普通竊盜罪、竊佔罪）
意圖為自己或第三人不法之所有，而竊取他人之動產者，為竊盜
罪，處 5 年以下有期徒刑、拘役或 5 百元以下罰金。
意圖為自己或第三人不法之利益，而竊佔他人之不動產者，依前
項之規定處斷。
前二項之未遂犯罰之。